Datos Personales www.aptitus.com



Julio Edgar Mejia Rojas (Desarrollador de software en Freelancer) 28 años Soltero(a) DNI 44851155 F. 979333304 C. 979333304 julioedgarmejiarojas338@gmail.com

Ubicación

Perú Los Olivos, Lima Tengo disponibilidad para trabajar en provincia/extranjero

Acerca de ti

Me considero una persona apasionada a las Tecnologías de Información, a lo largo de mis años académicos y experiencia laboral he desarrollado ampliamente las capacidades de comunicación, escucha activa, asertividad, empatía, además de una buena gestión del trabajo bajo situaciones de estrés.

Experiencia

Freelancer

DESARROLLADOR DE SOFTWARE

Enero 2014 - Actualidad Industria: Tecnología Descripción de tareas:

Desarrollador Web especialmente de Sistemas Web, basados en tecnologías como Laravel(Framework de PHP), haciendo uso de todas las herramientas de diseño y desarrollo actual web como , uso de Jade como preprocesador de HTML, SASS como preprocesador de CSS3, GULP como automatizador de tareas, NPM como un gestor de dependencias, Bootstrap 3 y Fundation 5 como Frameworks de CSS3. También desarrollo aplicaciones para Escritorio para colegios, Sistemas de Ventas, etc; usando como Lenguaje de Programación Java y Base de Datos MySql.

COMPUTRONIC

DOCENTE

Agosto 2013 - Diciembre 2013

Industria: FormaciÓn Descripción de tareas:

Desempeñé la labor de Docente para la carrera técnica de Computación e Informática para los cursos de programación, siendo mi especialidad el dictado de los cursos de Introducción a la Algoritmia, Fundamentos de Programación, Algoritmos y Estructura de Datos; usando en cada uno de ellos Lenguajes de Programación como C# y Java y los IDE's utilizados .NET para C# y Eclipse, Netbeans para JAVA. También dicté los cursos de 'Aplicaciones Web I' y 'Aplicaciones Web II', en ambos cursos usé como tecnologías web HTML5, CSS3, Javascript, Jquery, Bootstrap3 y un abanico de librerías para Javascript, en esta institución se usaba como

entornos de desarrollo 'Dreamweaber'.

CESCA

DOCENTE

Abril 2013 - Agosto 2013 Industria: FormaciÓn

Descripción de tareas:

Fui docente para la Carrera Técnica de Computación e Informática en los cursos de Introducción a la Algoritmia, Algoritmos y Estructura de Datos, ambos con el Lenguaje de Programación Java y usando IDE's como Eclipse y NetBeans. También dicté los cursos de: Fundamentos del Diseño Web y Arquitectura de entornos Web, en ambos se usaba como tecnologías web : HTML5, CSS3, Javascript, además de Jquery como librería de Javascript.

System Center Innova S.A.C

ANALISTA DE SISTEMAS

Octubre 2011 - Marzo 2012

Industria: Tecnología Descripción de tareas:

Desarrollo de un Sistema de Trámite Documentario, este Sistema fue desarrollado desde su fase inicial y se concluyó en 4 meses. Fue realizado con el framework ASP.NET y se utilizó el lenguaje de programación C# y como Manejador de Base de Datos se usó SQL Server 2005. Este sistema permitió comunicar a 23 áreas de la Municipalidad de Chincheros (Andahuaylas), permitiendo así automatizar este proceso y sobretodo permitió las consultas de documentos pasados, pendientes o rechazados puedan realizarse de una manera muy rápida. Este sistema además permitía derivar documentos entre áreas, y así se simplificó mucho el proceso original. Además se implementó una red Local (Lan) en los 3 pisos de dicha municipalidad, interconectándose 50 pcs, y así de esta forma pudieron hacer uso del sistema de trámite documentario.

Estudios

Cibertec

Computación e Informática (Técnico - Ciclos Intermedios)

Marzo 2015 - Actualidad

UNFV

Ingeniería de Sistemas (Universitario - Trunco)

Abril 2006 - Actualidad

Otros Estudios

Uso de GULP, JADE, SASS para aplicaciones profesionales Web

Internet

Enero 2016 Actualidad

Especialista en Laravel (Framework para PHP)

STYDE.NET

Diciembre 2015 Actualidad

Especialista en Responsive Design con Sass

Escuela Digital

Noviembre 2015 Inicio - Diciembre 2015 Fin

Profesional en Marcado web con HTML5, uso de preprocesador JADE

Escuela Digital

Octubre 2015 Inicio - Noviembre 2015 Fin

Git, Github and BitBucket

UDEMY

Septiembre 2015 Inicio - Octubre 2015 Fin

Aplicaciones en Laravel 5.1(Framework para PHP)

UDEMY

Julio 2015 Inicio - Septiembre 2015 Fin

Desarrollador de Aplicaciones web y escritorio con C#

Sistemas Uni

Abril 2011 Inicio - Agosto 2012 Fin

Administrador de Base de Datos en Sql Server 2005

Sistemas Uni

Marzo 2011 Inicio - Abril 2012 Fin

Idiomas

Inglés

Escrito (básico)

Oral (básico)

Logros

Mejor proyecto Entornos web - 2015

Otorgado por: Cibertec

Proyecto de elaboración de una web estática, fue desarrollada con HTML5, CSS3, jquery; se incluyó audio, video, efectos ligthbox con jquery.

Mejor proyecto en Java - 2015

Otorgado por: Cibertec

Se desarrolló un sistema que administra los clientes, cajeros, platos y bebidas; además de las reservas y la atención, permite hacer reportes y consultas; desarrollado con Java y ArrayLists.

Aptitudes

Desarrollador Php

Java

Desarrollador Web Con Php Y Mysql

Desarrollador Web Responsive Design

Laravel

otros

otros

Html5. Css3. Jquery, Framework Bootstrap